【裁判字號】    98,交聲,3654
【裁判日期】    980928
【裁判案由】    聲明異議
【裁判全文】
臺灣臺中地方法院交通事件裁定        98年度交聲字第3654號
原處分機關  交通部公路總局臺中區監理所
異  議  人  甲○○
即受處分人
上列異議人即受處分人因違反道路交通管理處罰條例案件，對於
交通部公路總局臺中區監理所民國98年9 月8 日所為之處分（中
監違字60-S00000000號裁決書）聲明異議，本院裁定如下：
    主    文
異議駁回。
    理  由
一、原處分意旨略以：受處分人即異議人甲○○（下稱異議人）
    所有車牌號碼1492-UV 號自小客車，於民國98年8 月24日8
    時40分許，在臺南市○○路656 號處因「在黃線地段停車（
    禁止停車7-20）靜態違規停車拖吊」違規，為臺南市警察局
    依違反道路交通管理處罰條例第56條第1 項第4 款規定逕行
    舉發，異議人於期限內到案申訴仍不服，本所遂於98年9 月
    8 日以中監違字60-S00000000號裁決書裁處罰鍰新臺幣（下
    同）900 元等語。
二、聲明異議意旨略以：異議人雖籍設臺中市，但與母親同住臺
    南市，因母親年邁，身體不好，行動不便，幾乎每天早上都
    要帶母親看病、針灸。異議人於98年8 月24日早上8 時30分
    左右，將1492-UV 車停於自家門口（並無妨礙交通），去樓
    上街母親下來帶她去看病，因母親（83歲）行動不便走的比
    較慢，誰知一下樓車子已被拖吊，還開了罰單，雖受處分人
    知黃線地段不能停車，但異議人係基於一片孝心，並非有意
    犯錯，請網開一面，特此通融等語。
三、按道路交通管理處罰條例所稱「臨時停車」係指車輛因上、
    下人、客，裝卸物品，其引擎未熄火，停止時間未滿3 分鐘
    ，保持立即行駛之狀態」，而「停車」係指車輛停放於道路
    兩側或停車場所，而不立即行駛者，道路交通管理處罰條例
    第3 條第9 款、第10款分別定有明文。次按汽車駕駛人駕駛
    汽車停車時，在設有禁止停車標線處所不得停車，汽車駕駛
    人在設有禁止停車標線之處所停車者，處新臺幣6 百元以上
    1 千2 百元以下罰鍰，道路交通安全規則第112 條第1 項第
    4 款、道路交通管理處罰條例第56條第1 項第4 款分別定有
    明文。末按，「汽車駕駛人之行為有下列情形之一，當場不
    能或不宜攔截製單舉發者，得逕行舉發：…七、經以科學儀
    器取得證據資料證明其行為違規。前項第七款之科學儀器應
    採固定式，並定期於網站公布其設置地點。但汽車駕駛人之
    行為屬下列情形之一者，不在此限：…四、違規停車而駕駛
    人不在場。」、「第一項逕行舉發，應記明車輛牌照號碼、
    車型等可資辨明之資料，以汽車所有人為被通知人製單舉發
    。」，道路交通管理處罰條例第7 條之2 第1 項第7 款、第
    2 項第4 款、第4項 定有明文。又依違反道路交通管理事件
    統一裁罰基準表所示，汽車駕駛人駕駛小型車在設有禁止停
    車標誌、標線之處所停車，於期限內繳納或到案聽候裁決者
    處罰鍰900 元。
四、經查：異議人於前揭時、地，有將其所有車號1492-UV 號自
    小客車停放於設有禁止停車標線處，其引擎熄火、駕駛人離
    座等情，有舉發通知單、臺南市警察局98年9 月7 日南市警
    交字第09818013110 號書函及員警舉發時採證照片2 幀附卷
    可稽，且為異議人所不爭執，應堪認定。受處分人雖以前詞
    置辯，然駕駛人於停車之際，本應注意將車輛停放於合法之
    停車場所，不得恣意在設有禁止停車標誌之處所停放車輛，
    而異議人既為駕駛人，自應注意上情，異議人因去樓上接母
    親下樓，而忽視禁止停車標誌之設置，乃可歸責於其自己之
    事由，不能據此解免違規責任。本件違規事實明確，原處分
    機關據此援引前揭道路交通管理處罰條例第56條第1 項第4
    款、違反道路交通管理事件統一裁罰基準表之規定，裁處異
    議人罰鍰900 元，認事用法並無不當，本件異議為無理由，
    應予駁回。
據上論斷，應依道路交通管理處罰條例第87條第2 項、道路交通
案件處理辦法第19條，裁定如主文。
中    華    民    國    98    年    9     月    28    日
                  交通法庭      法  官  楊萬益
上正本證明與原本無異。
如不服本裁定，應於送達後五日內，向本院提出抗告狀。
                                書記官  譚系媛
中    華    民    國    98    年    9     月    28    日


司法院資訊處製作；財團法人民間司法改革基金會備份。
